【裁判字號】    97,親,25
【裁判日期】    970731
【裁判案由】    否認子女
【裁判全文】
臺灣宜蘭地方法院民事判決                97年度親字第25號
原        告  乙○○
訴訟 代 理人  周慧貞律師
被        告  丙○○
兼法定代理人  甲○○
上列當事人間否認子女事件，本院於民國97年7月29日言詞辯論
終結，判決如下：
    主      文
確認被告丙○○非被告甲○○自原告乙○○受胎所生之婚生女。
訴訟費用由被告負擔。
    事實及理由
一、原告主張其與被告甲○○於民國96年6月25日以雙方於96年4
    月28日結婚為由辦畢結婚之戶籍登記，而被告丙○○係於96
    年5月25日出生，雖依法不能推定為原告之婚生女（民法第
    1061條、第1062條第1項規定參照），惟因原告與被告甲○○在被告丙○○出生前20餘日結婚，丙○○乃經「準正」而
    視為原告之婚生女（民法第1064條規定參照）等情，業據其
    提出戶籍謄本2件、柯滄銘婦產科血緣鑑定報告書、診斷證
    明書各1件為證，且為被告所不爭執，原告此部分之主張，
    應堪信為真實。又上開血緣鑑定報告書（個案編號：GPT-24
    78F+2478D）、診斷證明書（診字第97052478號）分別記載
    「可以排除乙○○與丙○○之親子血緣關係」、「結果顯示
    乙○○與丙○○兩人無父女血緣關係」等語，由此益可證明
    被告丙○○應非原告之婚生女。
二、按民法第1063條第1項推定之婚生子女（解釋上包括經「準
    正」之婚生子女），如夫妻之一方或子女能證明妻非自夫受
    胎者，得提起否認之訴；前項否認之訴，夫妻之一方自知悉
    該子女非為婚生子女，或子女自知悉其非為婚生子女之時起
    二年內為之，同條第2項、第3項前段分別定有明文。查被告
    甲○○在受胎生下被告丙○○之前20餘日既與原告結婚，被
    告丙○○依法即經「準正」而為原告之婚生女，然依前所述
    ，被告甲○○已自承被告丙○○非其自原告受胎所生之女，
    且從遺傳法則觀察，原告與被告丙○○經DNA血緣關係鑑定
    結果，亦顯足以排除兩人間之親子關係，則原告與被告丙○○二人間無直系血緣關係益堪確認。準此，原告於知悉被告
    丙○○非其婚生女之日起2年內，即97年6月16日提起本件訴
    訟，請求確認被告丙○○非被告甲○○自原告受胎所生之婚
    生女，於法洵屬有據，應予准許。
三、據上論結，本件原告之訴為有理由，依民事訴訟法第85條第
    1項前段、第78條，判決如主文。
中    華    民    國    97    年    7     月    31    日
                  臺灣宜蘭地方法院家事法庭
                      法  官  周健忠
以上正本與原本無異。
如不服本判決，應於收受送達後20日內向本院提出上訴狀（應附
繕本）。
中    華    民    國    97    年    7     月    31    日
                      書記官  姚國華


司法院資訊處製作；財團法人民間司法改革基金會備份。
